---
title: "Cassava Productivity Analysis"
author: "Ekaphan Kraichak"
format: gfm
fig-dpi: 600
execute: 
  echo: false
df-print: kable
editor: visual
editor_options: 
  chunk_output_type: inline
---

## วัตถุประสงค์ของการวิเคราะห์

การวิเคราะห์นี้ใช้ข้อมูลการเติบโต (growth) และผลผลิต (productivity) ของมันสำปะหลังในช่วงเวลาปลูกตั้งแต่ 75 - 300 วัน ในพื้นที่ อ.บ้านบึง และ อ.ศรีราชา จังหวัดชลบุรี ในช่วงปี พ.ศ. 2565-2566 (ค.ศ. 2022-23) โดยจะเน้นการแสดงผลการเติบโตและผลผลิตตามเวลา พันธุ์ และ พื้นที่ปลูก ดังต่อไปนี้

```{r}
#| warning: false
#| echo: false
#| label: data-prep

library(tidyverse)

# Read data
product <- read_csv("productivity_cassava_chonburi.csv")
cultivar <- read_csv("cultivar_cassava_chonburi.csv")

#summarize measurements from the individuals
product2 <- product %>% 
  rowwise() %>% 
  mutate(mean_height = median(c_across(plant.height01:plant.height10)), 
         mean_LAI = median(c_across(LAI.01:LAI.10)),
         mean_diameter = median(c_across(diameter.01:diameter.10))) %>% 
  select(plot:fresh.root.weight, percent.starch, mean_height:mean_diameter) 

#separate lat-long, filter for 75 DAP and above, also limit percent start between 10, 40
product3 <- product2 %>% 
  separate(GPS, into = c("lat","long"),sep = ",", convert = TRUE) %>% 
  filter(day.after.planting >= 75, between(percent.starch, 10, 40))

# find median measurment for growth
median_product <- product3 %>% 
  group_by(plot, day.after.planting) %>% 
  summarize(across(.cols = c(lat,long, HI:mean_diameter), median, na.rm = TRUE))

# combine cultivar and productivity
cultivar2 <- cultivar %>% 
  select(plot, district, area_rai, monoculture:cultivar.other)

all_product <- median_product %>% 
  left_join(cultivar2, by = "plot")

## select only important cultivar variable
cultivar3 <- cultivar2 %>% 
  mutate(cultivar = ifelse(monoculture == "yes", paste("mono: ",cultivar.main, sep = ""), "mixed")) %>% 
  select(plot, cultivar)

## combine with productivity data
all_product2 <- all_product %>%
  group_by(plot) %>% 
  summarise(across(.cols = c(lat, long, area_rai), mean, na.rm = T)) %>% 
  left_join(cultivar3, by = "plot")

## all product long format
all_product_long <- all_product %>% 
  pivot_longer(HI:mean_diameter, names_to = "measure", values_to = "value") %>% 
  mutate(cultivar = ifelse(monoculture == "yes", paste("mono: ",cultivar.main, sep = ""), "mixed")) %>% 
  mutate(measure = recode(measure,
    fresh.root.weight = "Root Fresh Weight", 
    HI = "Harvest Index", 
    mean_diameter = "Median Diameter", 
    mean_height = "Median Height", 
    mean_LAI = "Median Leaf Area Index",
    percent.starch = "Percent Starch"
  )) %>% 
  mutate(measure = factor(measure, levels = c("Median Height", 
                                              "Median Diameter", 
                                              "Median Leaf Area Index",
                                              "Root Fresh Weight", 
                                              "Harvest Index", 
                                              "Percent Starch")))
  
```

## สถานที่ดำเนินการ

ข้อมูลติดตามการเจริญเติบโตของมันสำปะหลังเก็บที่บริเวณ อ.บ้านบึง และ อ.ศรีราชา จังหวัดชลบุรี มีพิกัดกึ่งกลางอยู่ที่ 13.11803°N, 101.0746°E โดยมีขนาดแปลงปลูกรวมแตกต่างกันออกไป

```{r}
#| warning: false
#| echo: false
#| label: map-of-area
#| fig-format: retina

library(ggmap)
al1 <- get_map(location = c(lon = 101.0746, lat = 13.11803), zoom = 11, maptype = "terrain")
chonburiMAP <- ggmap(al1, darken = c(0.5, "white"))
#saveRDS(chonburiMAP, file = "chonburimap.RData")

#load("chonburimap.RData")
library(ggrepel)
chonburiMAP +
  geom_point(aes(x = long, y = lat, size = area_rai, color = cultivar), alpha = 0.5, data = all_product2) +
  geom_text_repel(aes(x = long, y = lat, label = plot), size = 3, data = all_product2, max.overlaps = 15) +
  scale_size_continuous(range = c(5, 10)) +
  labs(size = "Planting Area (Rai)", x = "longtitude (°E)", y = "latitude (°N)", 
       title = "Measured Plantation and Planting Area 2022-3") +
  guides(colour = guide_legend(override.aes = list(size=6)))

```

## ภาพรวมของข้อมูล

ภาพด้านล่างแสดงให้เห็นถึงแนวโน้มการเติบโตของ height, diameter, leaf area index ที่ได้จากค่ามัธยฐาน (median) ของ 10 ต้นในแต่ละแปลงที่แต่ละระยะเวลาปลูก และ ค่าผลผลิตของหัวมันสำปะหลังทั้งในรูปแบบ น้ำหนักสดของหัว (Root Fresh Weight) ดัชนีเก็บเกี่ยว (Harvest Index) และ ร้อยละของแป้งภายในหัว (Percent Starch)

```{r}
#| warning: false
#| echo: false
#| label: overall-productivity
#| fig-dpi: 300

 all_product_long %>% 
  ggplot() +
  geom_line(aes(x = day.after.planting, y = value, group = plot), color = "lightgray") +
  geom_smooth(aes(x = day.after.planting, y = value)) +
  facet_wrap(~ measure, scale = "free_y") +
  theme_minimal() +
  labs(title = "Overall productivity measure between 75-300 days after planting", 
       x = "Day After Planting", 
       subtitle = "each line represents each measured plot")
```

ตารางด้านล่างสรุปค่าเฉลี่ยของแต่ละแปลงในแต่ละช่วงเวลา

```{r}
#| warning: false
#| echo: false
library(knitr)
product_processed <- all_product_long %>% 
  group_by(plot, day.after.planting, measure) %>% 
  summarize(mean_value = mean(value, na.rm = T)) %>% 
  pivot_wider(names_from = day.after.planting, values_from = mean_value, names_prefix = "DAP")

```

#### 1) Median Height

```{r}
product_processed %>% 
  filter(measure == "Median Height") %>% 
  select(-measure)
```

#### 2) Median Leaf Area Index

```{r}
product_processed %>% 
  filter(measure == "Median Leaf Area Index") %>% 
  select(-measure)
```

#### 3) Median Diameter

```{r}
product_processed %>% 
  filter(measure == "Median Diameter") %>% 
  select(-measure)
```

#### 4) Harvest Index

```{r}
product_processed %>% 
  filter(measure == "Harvest Index") %>% 
  select(-measure)
```

#### 5) Root Fresh Weight

```{r}
product_processed %>% 
  filter(measure == "Root Fresh Weight") %>% 
  select(-measure)
```

#### 6) Percent Starch

```{r}
product_processed %>% 
  filter(measure == "Percent Starch") %>% 
  select(-measure)
```

## ความแตกต่างของผลผลิตตามสถานที่ปลูก

ภาพด้านล่างแสดงให้เห็นถึงความแตกต่างการเติบโตและผลผลิตระหว่างแปลงในพื้นที่บ้านบึง กับ ศรีราชา โดยแสดงให้เห็นว่า ค่าการเติบโตและผลผลิตส่วนใหญ่จากแปลงที่บ้านบึง[สูงกว่า]{.underline}แปลงที่ศรีราชา ยกเว้นแต่ Harvest Index เท่านั้น

```{r}
#| warning: false
#| echo: false
#| label: productivity-by-area
#| fig-dpi: 300
all_product_long %>% 
  group_by(district, measure, day.after.planting) %>% 
  summarize(ave_value = mean(value, na.rm = T),
            sd_value = sd(value, na.rm = T)) %>% 
  mutate(lower = ave_value - sd_value, upper = ave_value + sd_value) %>% 
  ungroup() %>% 
  ggplot(aes(x = factor(day.after.planting), 
                      y = ave_value, 
                      color = district, 
                      ymax = upper, 
                      ymin = lower, 
                      group = district)) +
  geom_pointrange() +
  geom_line() +
  facet_wrap(~ measure, scale = "free_y") +
  theme_minimal() +
  labs(x = "Days After Planting", y = "Average Value")
```

## ความแตกต่างของผลผลิตตามพันธุ์ปลุก

ภาพด้านล่างแสดงให้เห็นถึงพันธุ์ปลูกไม่แตกต่างกันมากนักในเชิงการเติบโตและผลผลิตที่ได้ และมีแนวโน้มการเติบโตทางเวลาไปในทิศทางเดียวกัน

```{r}
#| warning: false
#| echo: false
#| label: productivity-by-cultivars
#| fig-height: 6
#| fig-width: 10
#| fig-dpi: 300
all_product_long %>% 
  group_by(cultivar, day.after.planting, measure) %>% 
  summarize(ave_value = mean(value, na.rm = T),
            sd_value = sd(value, na.rm = T)) %>% 
  mutate(lower = ave_value - sd_value, upper = ave_value + sd_value) %>% 
  ungroup() %>% 
  ggplot(aes(x = factor(day.after.planting), 
                      y = ave_value, 
                      color = cultivar, 
                      ymax = upper, 
                      ymin = lower, 
                      group = cultivar)) +
  geom_pointrange() +
  geom_line() +
  facet_grid(measure ~ cultivar, scale = "free_y") +
  theme_minimal() +
  labs(x = "Days After Planting", y = "Average Value")
```

## ความสัมพันธ์ระหว่างพันธุ์ปลูกกับพื้นที่ปลูก

@area-by-cultivars แสดงให้เห็นว่าพื้นที่ปลูกมีผลต่อความสามารถของพันธุ์อีกด้วย

```{r}
#| warning: false
#| echo: false
#| label: area-by-cultivars 
#| fig-height: 10
#| fig-width: 8
#| fig-dpi: 300
all_product_long %>% 
  filter(cultivar %in% c("mixed", "mono: R9"), 
         !(measure == "Median Leaf Area Index"), 
         day.after.planting < 300) %>% 
  group_by(day.after.planting, district, cultivar, measure) %>% 
  summarize(mean_value = mean(value, na.rm = T)) %>% 
  # group_by(measure, day.after.planting, cultivar) %>% 
  # mutate(relative_value = mean_value/max(mean_value, na.rm = T)) %>% 
  # select(day.after.planting, cultivar, measure, district, relative_value) %>% 
  pivot_wider(names_from = district, values_from = mean_value) %>% 
  mutate(B_win = (`Ban Bueng` - `Sri Racha`)*100/`Ban Bueng`) %>% 
  mutate(B_win_01 = ifelse(B_win > 0, "Ban Bueng", "Sri Racha")) %>% 
  # pivot_wider(names_from = district, values_from = mean_value) %>% 
  ggplot(aes(x = factor(day.after.planting), y = B_win, fill = B_win_01)) +
  geom_col() +
  geom_hline(aes(yintercept = 0), linetype = 2) +
  facet_grid(measure ~ cultivar) +
  theme_bw() +
  labs(y = "Percent Winning", x = "Days after Planting", fill = "Winning District") +
  scale_y_continuous(breaks = c(-100, -50, 0, 50, 100), labels = c("", "50",  "0", "50","")) +
  coord_flip()
```
